

# SENÉN CERRATO - CV.

#### **DATOS PERSONALES:**

 Nombre:
 Senén
 Teléfono 1:
 +966 566046052

 Apellidos:
 Cerrato Girón
 Teléfono 2:
 +34 647 92 46 01

 D.N.I :
 04846502-B
 E-mail:
 senen26@hotmail.com

Fecha de nacimiento: 15-05-1976 Skype: senen.cerrato

#### PRESENTACIÓN:

Arquitecto Técnico Internacional con 10 años de experiencia en empresas Promotoras y Constructoras, desempeñando puestos de Jefe de Obra, Jefe de Grupo y Project Manager tanto a nivel Nacional como Internacional en Libia, Guinea Ecuatorial, Antigua y Barbuda y Arabia Saudí los últimos 5 años. He estado involucrado en proyectos de Edificación, Obra civil y Rehabilitación .Principalmente Residencial, Educativo, Aeroportuario y Terciario. Gestionando obras desde 1m € hasta 150m €.

#### EXPERIENCIA PROFESIONAL:

<u>Junio 2014-Actualidad</u>: Actualmente me encuentro trabajando en Arabia Saudí dentro del **Proyecto Riyadh Metro Project de FCC**, en el Departamento General Control Project. Obra adjudicada con un presupuesto de 6.117,3 Millones de Euros. *Empresa Constructora*:FCC (FOMENTO DE CONSTRUCCIONES Y CONTRATAS S.A)

Agosto 2013-Abril 2014: He estado trabajando como Project Manager en el desarrollo de un Proyecto residencial de Viviendas Unifamiliares en Antigua y Barbuda (Caribbean British Colony). Sistema constructivo basado en un conjunto de paneles estructurales aligerados con poliestireno expandido ondulado (EPS) y completados en obra con el proyectado de microhormigón. Presupuesto: 120 Millones \$ Proyecto cancelado en Abril 2014.

Empresa Promotora Constructora: BAUPANEL GROUP ANTIGUA Ltd.

<u>Junio 2012 – Marzo 2013</u>: He trabajado como **Project Manager** en diversos proyectos para diferentes clientes locales en **Guinea Ecuatorial**. Ejecución Naves Industriales (3.300m2),Redacción y Valoración de Anteproyectos (Colegios, Centros de Salud, Hoteles, Vivienda Unifamiliar, Vivienda en Altura, Naves Industriales....).

Marzo 2011 – Junio 2012: He trabajado como Jefe de Grupo de Obras en *Malabo (Guinea Ecuatorial)*. Responsable de la Redacción, Valoración y Ejecución de diferentes obras: Ampliación Aeropuerto Malabo, Peaje 6 vías Sipopo , Platós T.V.G.E , Adecuación Local Cambio Moneda , Naves Prefabricadas Panel Sandwich , Pasarelas. *Empresa Constructora: G.M.S* 

<u>Marzo 2009 – Marzo 2011:</u> He trabajado como Construction Manager en el Proyecto de un Campus Universitario en la localidad de *Surman (Libya). Compuesto por 14 edificios de tipo Docente*, *Administrativo y una Mezquita.* con un presupuesto de 150 millones de euros.

Empresa Constructora: BRUESA CONSTRUCCIÓN S.A.

<u>Sept 2008 – Marzo 2009:</u> He trabajado como **Jefe de Obra** en el proyecto de una *Ciudad Escolar* compuesta por 3 Colegios + Pistas Deportivas + Urbanización con un presupuesto de 18.340.000 euros.

Empresa Constructora: URBAJAR SL

<u>Enero 2005– Julio 2008:</u> He trabajado como **Jefe de obra y Jefe de Grupo** en diferentes proyectos Residenciales en la Comunidad de Madrid.

276 viviendas + 2 Sótanos.	Ppto:16.500.000 eur.	Constructora: UNIFO SA.
30viviendas + 3 Sótanos Pilotada.	Ppto: 3.400.000 eur.	Constructora: UNIFO SA.
30 viviendas + 2 Sótanos Pilotada.	Ppto: 2.800.000 eur.	Constructora: UNIFO SA.
27viviendas + 1Sótano.	Ppto: 2.950.000 eur.	Constructora: UNIFO SA
10 viviendas +2 Sótanos.	Ppto: 946.000 eur.	Constructora: UNIFO SA.
14 Viviendas.	Ppto:1.140.000 eur.	Constructora: UNIFO SA.
Rehabilitación 14 Lofts.	Ppto: 865.000 eur.	Constructora: UNIFO SA.

<u>Julio 2003–Diciembre 2004:</u> He trabajado como **Jefe de Producción-Jefe de Obra** en la rehabilitación de un Garaje de 4 sótanos,he participado en la implantación Centro de Secundaria y la Rehabilitación de los Juzgados de Plaza Castilla, realizando las tareas propias del puesto tanto a nivel de Ejecución como de Control de Costes. *Empresa Constructora: O.H.V SA*.

<u>Febrero 2003–Mayo 2003:</u>He trabajado en la oficina de un Laboratorio de Fotografía llevando la contabilidad de la empresa, en la ciudad de **NEW YORK** .

<u>Diciembre 2000-Diciembre 2001:</u> He trabajado en *LA DIVISIÓN COMERCIAL DE EL CORTE INGLÉS* como Técnico desarrollando el departamento de CARPINTERIA INTERIOR.Mientras estudiaba la carreara de Arquitectura Técnica.

<u>Abril 1999–Junio 1999:</u> He realizado las prácticas del Módulo de Edificación y Obra Civil en la construcción de la línea 10 de metro .Empresa Constructora: AEPO.

<u>Julio 1997–Octubre 1997:</u> He trabajado en una cadena de restaurantes en los meses de Julio Agosto y Septiembre de 1997 y 1996 en la ciudad de **LONDRES.** 

## FORMACIÓN ACADÉMICA:

Arquitectura Técnica. Junio 2003. Colegiado 13358. Técnico Superior en Edificación y Obra Civil.

### FORMACIÓN COMPLEMENTARIA:

#### **Cursos:**

- -Análisis Control de Calidad y Patología de Estructuras de Edificación (220 h)
- -Prevención Riesgos Laborales (60h)

## IDIOMAS E INFORMÁTICA:

Inglés		:C1
Árabe		:A1
Autocad		:Alto
Presto		:Alto
Ms-Office		:Alto
Ms-Projec	t	:Alto
Construsy	c (Control Costes)	:Alto
Remo	(Control Costes)	:Alto
Aconex	(Gestión Documentación Online)	:Alto